【裁判字號】    99,交易,40
【裁判日期】    990630
【裁判案由】    過失致死
【裁判全文】
臺灣基隆地方法院刑事判決              99年度交易字第40號
公  訴  人  臺灣基隆地方法院檢察署檢察官
被      告  甲○○
上列被告因過失致死案件，經檢察官提起公訴（99年度偵字第19
78號），被告於準備程序進行中，就被訴事實為有罪之陳述，經
本院合議庭裁定由受命法官獨任進行簡式審判程序，判決如下：
    主  文
甲○○因過失致人於死，處有期徒刑陸月，如易科罰金，以新台
幣壹仟元折算壹日。
    犯罪事實
一、甲○○於民國99年2 月5 日上午8時5分許，駕駛車牌號碼01
    12-GZ 號自用小客車，沿基隆市安樂區○○○街62巷65號對
    面巷口左轉經樂利二街62巷往麥金路方向行駛，行經基隆市
    安樂區○○○街62巷65號前岔路口時，本應注意汽車於行駛
    時，應隨時注意車前狀況，並採取必要之安全措施；且於行
    經未劃設行人穿越道之交岔路口，遇有行人穿越馬路時，無
    論有無交通指揮人員或號誌指示，均應暫停讓行人先行通過
    ，而當時天候雨，日間自然光線，柏油路面濕潤無障礙或其
    他缺陷，並無不能注意之情事，竟疏未注意，即貿然行駛，
    不慎撞擊由右至左穿越道路之行人劉澄子，致劉澄子硬腦膜
    下出血、蜘蛛膜下出血、顏面骨骨折、左側脛骨開放性骨折
    ，送醫急救後仍於同年月10日晚上12時55分許在基隆長庚醫
    院傷重不治死亡。
二、案經甲○○於有偵查犯罪職權機關發覺其為犯人前，向到場
    警員自首犯行後，由基隆市警察局第四分局報請台灣基隆地
    方法院檢察署檢察官相驗自動檢舉，暨由劉澄子之子丙○○
    訴請臺灣基隆地方法院檢察署檢察官偵查起訴。
      理  由
一、本件被告所犯者非為死刑、無期徒刑、最輕本刑為3 年以上
    有期徒刑之罪或高等法院管轄第一審案件，其於準備程序進
    行中，先就被訴事實為有罪之陳述，經告知其簡式審判程序
    之旨，並聽取公訴人及被告之意見後，本院依刑事訴訟法第
    273 條之1 第1 項之規定，裁定由受命法官獨任進行簡式審
    判程序，且依同法第273 條之2 規定，簡式審判程序之證據
    調查，不受第159 條第1 項、第161 條之2 、第161 條之3
    、第163 條之1 及第164 條至第170 條規定之限制，合先敘
    明。
二、前揭犯罪事實業據被告於本院準備程序、審理中坦承不諱，
    核與證人即劉澄子之子丙○○指證之情節相符，並有道路交
    通事故現場圖、道路交通事故調查報告表(一)(二)、現場照片14
    張、勘驗筆錄、相驗照片、相驗屍體證明書、檢驗報告書及
    長庚醫療財團法人基隆長庚紀念醫院99年2 月10日診斷證明
    書在卷可稽，又按汽車行駛時，本應注意汽車於行駛時，應
    隨時注意車前狀況，並採取必要之安全措施；汽車行經未劃
    設行人穿越道之交岔路口，遇有行人穿越馬路時，無論有無
    交通指揮人員或號誌指示，均應暫停讓行人先行通過，道路
    交通安全規則第94條第3 項、第103 條第3 項分別定有明文
    ，且為一般駕駛人所具有之交通常識與駕駛經驗及其駕駛時
    應注意並能注意遵守之事項，被告甲○○駕駛汽車行駛至前
    開岔路口時，自應注意並遵守之，而依當時雖係雨天，但日
    間自然光線，柏油路面濕潤無障礙或其他缺陷，並無不能注
    意之情事，乃被告竟疏未注意車前狀況，亦未注意於前開岔
    路口，正由右至左穿越道路之被害人劉澄子，致所駕車輛撞
    及劉澄子，致劉澄子之硬腦膜下出血、蜘蛛膜下出血、顏面
    骨骨折、左側脛骨開放性骨折，並於送醫急救後仍於同年月
    10日晚上12時55分許在基隆長庚醫院傷重不治死亡，堪認被
    告之駕駛行為確有過失，而臺灣省基宜區車輛行車事故鑑定
    委員會鑑定報告書亦同此認定。又被害人劉澄子之死亡結果
    與被告之駕駛行為間，依經驗法則綜合判斷，與被告上開過
    失行為，具有相當因果關係。綜上，足認被告之自白與事實
    相符，本件事證明確，被告犯行應堪認定。
三、核被告甲○○所為，係犯刑法第276 條第1 項之過失致死之
    罪。被告於肇事後，未經有偵查權之公務員或機關發覺其犯
    罪前，在事故現場向到場處理之警員自承犯行，進而接受審
    判，此有基隆市○○○道路交通事故肇事人自首情形紀錄表
    在卷可按，符合自首之例，自應依刑法第62條前段之規定減
    輕其刑。爰審酌被告駕駛車輛之過失情節，終至發生本起不
    可挽回之人命傷亡及肇事後自首犯行，態度良好；兼衡量被
    害人家屬遇此事故所可能承受之精神上痛苦；併考量被告於
    肇事後，未圖規避、力求救護，惟迄今尚未與被害人家屬達
    成和解，賠償所受損害等一切情狀，量處如主文所示之刑，
    併諭知易科罰金之折算標準。
據上論斷，應依刑事訴訟法第273 條之1 第1 項、第299 條第1
項前段，刑法第276 條第1 項、第62條前段、第41條第1 項前段
，刑法施行法第1 條之1 ，判決如主文。
本案經檢察官乙○○到庭執行職務。
中    華    民    國    99    年    6     月    30    日
                  交通法庭法  官   周霙蘭
以上正本證明與原本無異。
如不服本判決應於收受送達後10日內向本院提出上訴書狀，並應
敘述具體理由；其未敘述上訴理由者，應於上訴期間屆滿後20日
內向本院補提理由書(均須按他造當事人之人數附繕本)「切勿逕
送上級法院」。
中    華    民    國    99    年    6     月    30    日
                          書記官   莊智凱
附錄論罪法條：
中華民國刑法第276條
（過失致死罪）
因過失致人於死者，處 2 年以下有期徒刑、拘役或 2 千元以下
罰金。
從事業務之人，因業務上之過失犯前項之罪者，處 5 年以下有
期徒刑或拘役，得併科 3 千元以下罰金。

司法院資訊處製作；財團法人民間司法改革基金會備份。
